臺灣板橋地方法院刑事判決　　　　　　　　　　　　　九十年度訴字第二一○○號
　　公　訴　人　臺灣板橋地方法院檢察署檢察官
　　被　　　告　甲○○
右列被告因違反槍砲彈藥刀械管制案件，經檢察官提起公訴（九十年度偵緝字第五五
五號），本院判決如左：
    主  文
甲○○共同未經許可，持有可發射子彈具有殺傷力之改造手槍，累犯，處有期徒刑伍
月，併科罰金新臺幣萬元，罰金如易服勞役以銀元佰元即新臺幣玖佰元折算壹日
。
扣案之可發射子彈具有殺傷力之改造手槍壹枝 (槍枝管制編號：000000000
0) 、子彈伍顆均沒收。
    事  實
一、甲○○曾於民國八十五年間因違反麻醉藥品管理條例案件，經臺灣臺北地方法院
    判處有期徒刑八月，於八十六年十一月八日執行完畢，仍不知悔改，明知具有殺
    傷力之各式槍砲、子彈未經中央主管機關許可，不得持有，亦明知其友人羅俊吉
    所持有之區運保齡球館 (位於臺北縣板橋市區○路六十五號) 置物櫃鑰匙一支，
    係可供開啟第五十一號置物櫃 (乃不詳之人於八十九年十一月八日假冒黃議德之
    名義向區運保齡球館承租該置物櫃) ，該置物櫃內則藏放具殺傷力之仿COLT廠半
    自動手槍製造之改造手槍一枝、子彈八顆，竟於八十九年十一月中旬某日，受羅
    俊吉之委託保管上開鑰匙，而與羅俊吉基於犯意之聯絡，共同持有前開置物櫃內
    之改造手槍一枝、子彈八顆。嗣羅俊吉於八十九年十一月十七日死亡後，甲○○
    仍持有上開鑰匙，而單獨持有前開置物櫃內之改造手槍一枝、子彈八顆。嗣於九
    十年一月十五日晚上九時四十分許，臺北縣警察局板橋分局警員持臺灣板橋地方
    法院檢察署檢察官簽發之搜索票至臺北縣中和市○○街三十七巷五十八號四樓欲
    搜索黃有忠違反槍砲彈藥刀械管制條例之證據，甲○○當時在場，於有偵查犯罪
    職權之機關或公務員發覺前，即向臺北縣警察局板橋分局警員自首承認上情，並
    帶同警員前往區運保齡球館以上開鑰匙開啟第五十一號置物櫃而取出置物櫃內之
    改造手槍一枝、子彈八顆而報繳之，復為警扣得上開鑰匙一支及前開置物櫃內之
    工業子彈六十六顆。
二、案經臺北縣警察局板橋分局報請臺灣板橋地方法院檢察署檢察官偵查起訴。
    理  由
一、右揭犯罪事實業據被告甲○○供承不諱，並有扣案之槍彈、鑰匙及卷附之搜索扣
    押證明筆錄、球櫃租賃同意書可資為證。又扣案槍彈經送請鑑定結果，認送鑑之
    土造手槍一枝 (槍枝管制編號：0000000000) ，實係由仿COLT廠半自
    動手槍製造之金屬玩具手槍去除塑膠槍管內阻鐵改造而成之改造手槍，以打擊底
    火 (藥) 引爆子彈內火藥為發射動力。依內政部警政署刑事警察局對同型式同材
    質之槍枝實驗結果，倘裝填子彈適當 (即裝填底火、適量火藥及金屬彈丸等使成
    為適合送鑑槍枝擊發，構造完整之子彈) ，則其最具威力之發射動能，均可達二
    ○焦耳╲平方公分以上，足以穿入人體皮肉層，而具殺傷力。又送鑑之土造子彈
    八顆，均係由玩具金屬彈殼加裝直徑約六mm鋼珠改造而成之改造子彈，經採樣三
    顆試射，均可擊發，均具殺傷力，有內政部警政署刑事警察局九十年一月三十一
    日刑鑑字第九三七一號鑑驗通知書一件及所附槍枝殺傷力鑑驗說明一份在卷可稽
    ，從而，事證明確，被告犯行洵堪認定。
二、按火炮、肩射武器、肩射武器、機關槍、衝鋒槍、卡柄槍、自動步槍、普通步槍
    、馬槍、手槍、鋼筆槍、瓦斯槍、麻醉槍、獵槍、空氣槍、魚槍、改造模型槍，
    及其他可發射金屬或子彈具有殺傷力之各式槍砲，均屬槍砲彈藥刀械管制條例條
    例第四條第一項第一款所稱槍砲，而改造手槍則應屬該條項款所稱「其他可發射
    金屬或子彈具有殺傷力之各式槍砲」，又具有殺傷力之子彈，屬同條例第四條第
    一項第二款所稱彈藥，依同條例第五條規定，非經中央主管機關許可，均不得製
    造、販賣、運輸、轉讓、出租、出借、持有、寄藏或陳列。被告違反前述規定，
    未經許可，持有上開改造手槍、子彈，核其所為係犯槍砲彈藥刀械管制條例第十
    一條第四項未經許可持有其他可發射子彈具有殺傷力之槍枝罪及第十二條第四項
    未經許可持有子彈罪。公訴意旨雖認被告前揭所為係犯槍砲彈藥刀械管制條例第
    十一條第四項未經許可寄藏其他可發射子彈具有殺傷力之槍枝罪及第十二條第四
    項未經許可寄藏子彈罪之幫助犯，惟按槍砲彈藥刀械管制條例所處罰之「寄藏」
    槍彈行為，必先有他人之持有行為，而後始為之受寄代藏。本件被告及其友人羅
    俊吉所為均應不構成寄藏槍彈之行為，而被告之友人羅俊吉持有上開槍彈，並將
    藏放槍彈之置物櫃之鑰匙委託被告保管，則被告持有置物櫃鑰匙之行為已足彰其
    對於置物櫃內之槍彈具有管領支配能力，自堪認其與羅俊吉就未經許可持有槍枝
    、子彈之犯行，彼此間有犯意聯絡及行為分擔，應成立共同正犯。又羅俊吉嗣於
    八十九年十一月十七日業已死亡，有戶籍資料在卷可按，故於羅俊吉死亡後，被
    告應係單獨犯未經許可持有槍枝、子彈罪。故公訴意旨認被告前後繼續持有置物
    櫃鑰匙之行為均成立未經許可寄藏槍枝罪及未經許可寄藏子彈罪之幫助犯，尚有
    未洽。又被告未經許可同時持有改造手槍一枝與子彈八顆之行為，係以一行為觸
    犯上開二罪名，為想像競合犯，應依刑法第五十五條規定，從一重之同條例第十
    一條第四項之罪論處。查被告曾於八十五年間因違反麻醉藥品管理條例案件，經
    臺灣臺北地方法院判處有期徒刑八月，於八十六年十一月八日執行完畢，有臺灣
    高等法院檢察署刑案紀錄簡覆表一件在卷足憑，其於前案執行完畢五年內，再犯
    本件有期徒刑以上之罪，為累犯，應依法加重其刑。又查，本件查獲之過程，係
    臺北縣警察局板橋分局警員於九十年一月十五日晚上九時四十分許，持臺灣板橋
    地方法院檢察署檢察官簽發之搜索票至中和市○○街三十七巷五十八號四樓欲搜
    索案外人黃有忠違反槍砲彈藥刀械管制條例之證據，被告當時在場，主動帶同警
    員前往區運保齡球館以鑰匙開啟置物櫃而起出置物櫃內之改造手槍一枝、子彈八
    顆，有臺北縣警察局板橋分局刑事案件報告書、搜索扣押證明筆錄及臺灣板橋地
    方法院檢察署檢察官搜索票各一件在卷可參，故本案係因被告主動供出，始為警
    查知其未經許可持有改造手槍、子彈之事實，則被告於有偵查犯罪職權之機關或
    公務員發覺前自首前揭犯行，並報繳其持有之改造手槍一枝、子彈八顆，應依槍
    砲彈藥刀械管制條例第十八條第一項之規定減輕其刑 (因槍砲彈藥刀械管制條例
    第十八條第一項同時有免除其刑之規定，依刑法第六十六條規定，得減輕其刑至
    三分之二) ，並依刑法第七十一條第一項規定先加後減之。公訴意旨就被告所為
    疏未論以自首，容有未當。爰審酌被告持有改造手槍、子彈對社會治安之潛在危
    害，及其犯罪動機、目的、手段及犯罪後態度等一切情狀，量處如主文所示之刑
    ，並就併科罰金部分諭知易服勞役之折算標準。
三、扣案之具殺傷力之仿COLT廠半自動手槍製造之改造手槍一枝 (槍枝管制編號：0
    000000000) 為違禁物，應依刑法第三十八條第一項第一款規定宣告沒
    收。又扣案具殺傷力之土造子彈八顆，其中三顆已於鑑驗時經實際試射擊發，已
    失子彈效用，非違禁物，無庸予以宣告沒收，其餘五顆子彈則均為違禁物，亦應
    依刑法第三十八條第一項第一款規定宣告沒收。另扣案之工業子彈六十六顆非違
    禁物，又置物櫃鑰匙一支則屬區運保齡球館所有，非被告所有之物，均不併予宣
    告沒收，併此敘明。
四、公訴意旨另以：被告於八十九年十月中旬起至同年十一月中旬間，亦受友人羅俊
    吉之委託保管前述置物櫃之鑰匙，而涉犯槍砲彈藥刀械管制條例第十一條第四項
    未經許可寄藏其他可發射子彈具有殺傷力之槍枝罪及第十二條第四項未經許可寄
    藏子彈罪之幫助犯。惟查，前述區運保齡球館第五十一號置物櫃係於八十九年十
    一月八日出租予自稱黃議德之不詳之人，有球櫃租賃同意書在卷可證 (證人黃議
    德於偵查中否認承租該置物櫃，經查其於八十九年十一月八日時確在監執行中，
    見卷附之在監在押資料) ，故被告受委託保管前述置物櫃之鑰匙，應是始自八十
    九年十一月中旬某日。故此部分不能證明被告犯罪，原應諭知無罪之判決，然因
    公訴意旨認此部分與前開論處罪刑部分為繼續犯，屬實質上一罪關係，基於審判
    不可分原則，爰不另為無罪之諭知，附此敘明。
據上論斷，應依刑事訴訟法第二百九十九條第一項前段，槍砲彈藥刀械管制條例第十
一條第四項、第十二條第四項、第十八條第一項，刑法第十一條前段、第二十八條、
第五十五條、第四十七條、第四十二條第二項、第三十八條第一項第一款，罰金罰鍰
提高標準條例第二條，現行法規所定貨幣單位折算新臺幣條例第二條，判決如主文。
本案經檢察官許智評到庭執行職務。
中      華      民      國    九十一    年      七      月    二十五    日
                                臺灣板橋地方法院刑事第五庭
                                    法  官    戴   嘉   清
右正本證明與原本無異
如不服本判決應於送達後十日內向本院提出上訴狀
                                    書記官    陳   春   銘
中      華      民      國    九十一    年      七      月    二十九    日
附錄本案論罪科刑法條全文：
槍砲彈藥刀械管制條例第十一條
未經許可，製造、販賣或運輸第四條第一項第一款所稱其他可發射金屬或子彈具有殺
傷力之各式槍砲者，處五年以上有期徒刑，併科新臺幣一千萬元以下罰金。
未經許可，轉讓、出租或出借前項所列槍砲者，處三年以上十年以下有期徒刑，併科
新臺幣七百萬元以下罰金。
意圖供自己或他人犯罪之用，而犯前二項之罪者，處無期徒刑或七年以上有期徒刑，
併科新臺幣一千萬元以下罰金。
未經許可，持有、寄藏或意圖販賣而陳列第一項所列槍砲者，處一年以上七年以下有
期徒刑，併科新臺幣七百萬元以下罰金。
第一項至第三項之未遂犯罰之。
槍砲彈藥刀械管制條例第十二條
未經許可，製造、販賣或運輸子彈者，處一年以上七年以下有期徒刑，併科新臺幣五
百萬元以下罰金。
未經許可，轉讓、出租或出借子彈者，處六月以上五年以下有期徒刑，併科新臺幣三
百萬元以下罰金。
意圖供自己或他人犯罪之用，而犯前二項之罪者，處三年以上十年以下有期徒刑，併
科新臺幣七百萬元以下罰金。
未經許可，持有、寄藏或意圖販賣而陳列子彈者，處五年以下有期徒刑，併科新臺幣
三百萬元以下罰金。
第一項至第三項之未遂犯罰之。
